【裁判字號】    97,易,413
【裁判日期】    970710
【裁判案由】    竊盜
【裁判全文】
臺灣新竹地方法院刑事判決               97年度易字第413號
公  訴  人  臺灣新竹地方法院檢察署檢察官
被      告  乙○○
選任辯護人  張堂歆律師
被      告  甲○○
上列被告等因竊盜案件，經檢察官聲請簡易判決處刑（97年度偵
字第1434、2610號），被告於本院準備程序進行中，先就被訴事
實為有罪之陳述，本院依簡式審判程序判決如下：
    主  文
乙○○攜帶兇器竊盜，累犯，處有期徒刑捌月；扣案之尖嘴鉗壹
支、刀片貳支、頭燈壹個均沒收之。又攜帶兇器竊盜，累犯，處
有期徒刑捌月；扣案之電纜剪壹支沒收之。又共同攜帶兇器竊盜
，累犯，處有期徒刑捌月；扣案之電纜剪壹支沒收之。應執行有
期徒刑壹年陸月；扣案之尖嘴鉗壹支、刀片貳支、頭燈壹個、電
纜剪壹支均沒收之。
甲○○共同攜帶兇器竊盜，累犯，處有期徒刑柒月；扣案之電纜
剪壹支沒收之。
    事  實
一、乙○○前因違反毒品危害防制條例案件，經本院於民國94年
    12月30日以94年度竹簡字第1115號判決判處有期徒刑5月確
    定；又因違反毒品危害防制條例案件，經本院於95年4月12
    日以95年度竹簡字第414號判決判處有期徒刑6月確定，上揭
    2案件經本院以96年度聲減字第2928號裁定分別減刑為有期
    徒刑2月又15日、3月，其又另犯竊盜罪，經本院於96年10月
    12日以95年度易字第232號判決判處有期徒刑7月，減為有期
    徒刑3月又15日，上開3案件定應執行刑為有期徒刑8月又15
    日，於96年3月31日縮刑期滿執行完畢。其嗣又犯加重竊盜
    未遂罪，經檢察官於97年4月9日起訴，甫由本院於97年4月
    29日以97年度竹簡字第521號判決判處有期徒刑6月確定。甲○○前因違反毒品危害防制條例案件，經本院於96年7月16
    日以96年度竹簡字第741號判決判處有期徒刑6月確定，嗣經
    本院於96年9月21日以96年度聲減字第2091號裁定減刑為有
    期徒刑3月，於96年10月2日易科罰金執行完畢。詎其等均不
    知悔改，單獨或共同為以下之攜帶兇器竊盜行為。
  (一)乙○○意圖為自己不法之所有，於97年2月19日上午某時，
    趁新竹市○○路233號風城購物中心歇業之際，攜帶頭燈及
    持其所有客觀上足以對人之生命、身體構成威脅可供兇器使
    用之尖嘴鉗1支、刀片2支，自該購物中心停車場車道進入地
    下4樓之停車場內（無故侵入建築物部分未據告訴），以尖
    嘴鉗剪斷竊取天花板線槽內之電纜線1批（重約416公斤），
    得手後當場以刀片去除部分電纜線外皮，欲變賣供己花用。
    旋於同日上午10時許，為上開購物中心員工楊宗銘發現報警
    查獲，並扣得電纜線1批（重約416公斤）、尖嘴鉗1支、刀
    片2支及頭燈1個。
  (二)緣甲○○其乾妹妹之父親在新竹市○○路23巷66號1樓開設
    存德中醫診所，因該中醫診所之冷氣線路出問題，甲○○受
    其乾妹妹之託偕同略懂水電之乙○○前往查看。乙○○因見
    上址3樓之華揚保齡球館歇業無人看管認有機可乘，即另行
    起意，意圖為自己不法之所有，於查看冷氣線路當日，即在
    上址逃生門把手處繫綁電線並將電線卡置於逃生門門縫下以
    利開啟侵入。其後於97年3月上旬某日，駕駛其所有車號L8-
    8310號自用小客車，前往前由丙○○經營之華揚保齡球館，
    自該址防火巷開啟進入逃生門後上樓侵入3樓屋內（無故侵
    入建築物部分未據告訴），持其所有客觀上足以對人之生命
    、身體構成威脅可供兇器使用之電纜剪1支，剪斷竊取該保
    齡球館內之電纜線1批（重量不詳），得手後搬運至前揭車
    輛行李箱內，載運至新竹市○○路40巷18號4樓住處內藏放
    ，行竊所用之電纜剪1支則藏置於華揚保齡球館冷氣旁裝潢
    夾層內，欲供下次行竊所用。
  (三)乙○○見華揚保齡球館內電纜線甚多，另與甲○○共同基於
    為自己不法所有之犯意聯絡，於97年4月初某日，由乙○○
    駕駛前揭車號L8-8310號自用小客車搭載甲○○，前往華揚
    保齡球館，自該址防火巷進入開啟逃生門後上樓侵入3樓屋
    內（無故侵入建築物部分未據告訴），輪流分持乙○○所有
    藏置該址之電纜剪1支，剪斷竊取電纜線1批，得手後搬運至
    上開車輛行李箱內，載運至乙○○前揭住處內，並分別在乙○○住處頂樓或地下室去除電纜線外皮，再以上揭車輛陸續
    載運電纜線至址設新竹市○○路○段268巷85號之昇進企業社
    資源回收場、新竹縣寶山鄉○○路201號之永志資源回收場
    內予以變賣，分別出售予不知情之羅政權、鄧凱雄（已由檢
    察官於97年5月23日以97年度偵字第2610號為不起訴處分）
    ，所得款項由2人朋分花用。嗣於97年4月11日下午2時15分
    許，為警接獲線報前往乙○○上開住處，發覺其等正持有電
    纜線下樓，當場逮捕乙○○，而甲○○因見警到來，隨即往
    地下室逃逸，並將其手中之電纜線4捆丟棄至1樓室內電梯前
    及1樓往地下室樓梯間，經警追緝至地下室而逮捕甲○○；
    後經乙○○同意搜索，在其所有車號L8-8310號自用小客車
    內扣得已去除電纜線外皮之銅線3捆，在該址頂樓加蓋鐵皮
    屋內扣得電纜線2包，在6樓電梯前扣得電纜線4包，在地下
    室扣得乙○○所有磅秤2臺，另在1樓室內電梯前及1樓往地
    下室樓梯間扣得甲○○逃逸時丟棄之電纜線各2捆（共計扣
    得電纜線重約268公斤）；並由乙○○帶同警員前往華揚保
    齡球館在冷氣旁裝潢夾層內扣得前開電纜剪1支。
二、案經新竹市警察局第二分局報告及新竹市警察局移送臺灣新
    竹地方法院檢察署檢察官偵查起訴。
    理  由
一、訊據被告2人對於上揭事實均坦認不諱（見本院卷第51-62頁
    之97年6月26日簡式審判筆錄），並有以下事證可資佐證：
  (一)犯罪事實(一)部分：
    被告乙○○之自白，有證人即風城購物中心員工楊宗銘於警
    詢及偵查中之證詞可佐（見97年度偵字第1434號卷第9-11、
    42-43頁）。並有現場照片及扣案電纜線之照片18張、搜索
    扣押筆錄、扣押物品目錄表、扣押物品清單各1份、淨重416
    公斤之電纜線地磅傳票、楊宗銘出具之贓物認領保管單附卷
    （見同上偵卷第27-34、12-14、15、16頁）及電纜線1批（
    重約416公斤）、尖嘴鉗1支、刀片2支及頭燈1個扣案可資佐
    證。
  (二)犯罪事實(二)、(三)部分：
    被告乙○○、甲○○之自白，核與證人即華揚保齡球館負責
    人丙○○警詢時證述之被竊情節相符（見97年度偵字第2610
    號卷第36-37頁），並有證人即昇進企業社負責人羅政權警
    詢偵查時之證詞可佐（見同上偵卷第18-19、99-102頁）。
    此外，復有被害人丙○○出具之贓物認領保管單1紙、自願
    受搜索同意書1份、搜索扣押筆錄2份、扣押物品目錄表2份
    、在新竹市○○路40巷18號拍攝查獲現場電纜線棄置情形之
    照片、車號L8-8310號自用小客車停放上址前之照片、新竹
    市○○路23巷66號刑案現場照片、扣案之磅秤及電纜剪之照
    片數幀附卷（見同上偵卷第38、39、40-43、45-47、47-60
    頁）及電纜線7捆、6包、磅秤2臺、電纜剪1支扣案足資佐證
    。
  (三)末查，被告乙○○雖於警詢中曾供述其於97年3月2日、5日
    、8日、12日、15日、18日、21日、24日、27日、30日、4月
    5日、10日與被告甲○○共同前往華揚保齡球館行竊電纜線
    等語（見同上偵卷第8頁反面），被告甲○○亦於警詢時自
    承有一起前往華揚保齡球館剪過電纜線，一起去過不超過5
    次等語（見同上偵卷第15頁），偵訊時又改稱大約去了10次
    等語（見同上偵卷第90頁）。惟查，被告乙○○偵訊時改證
    稱：我跟甲○○只有去1次，是在97年4月初我跟甲○○一起
    去的，另1次是97年3月初我自己1個人去，97年3月初到被查
    獲期間，只有去過2次等語（見同上偵卷第121、124-125頁
    ）；核與被告甲○○於同日供稱跟被告乙○○只有在97年4
    月初去1次等語相符（見同上偵卷第121頁）。被告2人前於
    警詢偵查時自白前往華揚保齡球館行竊10餘次，既經其等嗣
    後於偵查中否認，本院尚難僅依其等前後不一，又無其他佐
    證之自白，遽為不利其等之認定，附此敘明。綜上所述，本
    案事證明確，被告2人攜帶兇器竊盜犯行均堪認定，應依法
    論科。
二、核被告2人所為，均係犯刑法第321條第1項第3款之攜帶兇器
    竊盜罪。被告2人間就犯罪事實(三)所為，有犯意聯絡及行為
    分擔，為共同正犯。被告乙○○先後3次竊盜犯行，犯意各
    別，行為互殊，應予分論併罰；其先後於97年3月上旬某日
    及同年4月初某日前往華揚保齡球館行竊，時間已相隔約1個
    月，難認有時間上之密接性，非屬接續犯，辯護人認此部分
    係接續行為，容有誤會。被告2人有事實欄一所示之前科紀
    錄，有臺灣高等法院被告前案紀錄表在卷可按，其等於徒刑
    之執行完畢，5年以內皆故意再犯有期徒刑以上之攜帶兇器
    竊盜罪，均為累犯，應依刑法第47條第1項之規定加重其刑
    。爰審酌被告2人犯罪後均坦承犯行，惟正值青壯年不求以
    正當方式賺取財物，竟竊盜他人電纜線販售牟利，所為對於
    被害人等造成相當之損害及不便，竊得之財物價值非低，被
    告乙○○係於另案竊盜案件偵審中犯本件之竊盜罪，足見不
    知悛悔，惡性較大，暨其等之生活狀況、品行、智識程度、
    犯罪之動機、目的、手段等一切情狀，各量處如主文所示之
    刑。扣案之尖嘴鉗1支、刀片2支及頭燈1個，係被告乙○○
    所有用以行竊之工具，另扣案之電纜剪1支，亦係被告2人行
    竊之工具，且為被告乙○○所有之物，業據其陳明在卷，爰
    依刑法第38條第1項第2款之規定宣告沒收；至於扣案之油壓
    剪1支、榔頭1支、電線剪1支，雖係在風城購物中心竊案現
    場扣得，惟被告乙○○否認係其所有供行竊所用之工具，而
    證人楊宗銘警詢偵查中亦僅證述「被告當時正在以扣案之刀
    片剝電纜線外皮」等語，是無證據該等扣案物係被告乙○○
    所有供行竊所用或預備之物；另扣案之磅秤2臺雖係被告用
    以量秤電纜線所用之物，惟非供行竊所用或預備之物，故均
    不為沒收之諭知。
據上論斷，應依刑事訴訟法第273條之1第1項、第299條第1項前
段，刑法第28條、第321條第1項第3款、第51條第5款、第47條第
1項、第38條第1項第2款，判決如主文。
中    華    民    國    97    年    7     月    10    日
                  刑事第五庭    法  官  吳靜怡
以上正本證明與原本無異。
如不服本判決應於收受本判決後10日內向本院提出上訴書狀，上
訴書狀應敘述具體理由。上訴書狀未敘述上訴理由者，應於上訴
期間屆滿後20日內補提理由書狀於本院 (均須按他造當事人之人
數附繕本 )「切勿逕送上級法院」。
中    華    民    國    97    年    7     月    11    日
                                書記官  劉亭筠
附錄本案論罪科刑法條全文：
中華民國刑法第321條（加重竊盜罪）
犯竊盜罪而有左列情形之一者，處六月以上、五年以下有期徒刑：
一、於夜間侵入住宅或有人居住之建築物、船艦或隱匿其內而犯
    之者。
二、毀越門扇、牆垣或其他安全設備而犯之者。
三、攜帶兇器而犯之者。
四、結夥三人以上而犯之者。
五、乘火災、水災或其他災害之際而犯之者。
六、在車站或埠頭而犯之者。
前項之未遂犯罰之。


司法院資訊處製作；財團法人民間司法改革基金會備份。
